

Thibault CHARDONNET

Développeur JavaScript ReactJs / NodeJs



06 35 52 08 12



77810 Thomery



Né le 05/12/1989 - Marié



thibault.chardonnet@outlook.fr



A PROPOS

J'ai été formé au développement web au sein de la Wild Code School Paris durant 5 mois intensifs. Commençant par du JavaSript ES6 principalement, je me suis spécialisé en ReactJs / Redux pour le front et nodeJS / mySql pour le back. Outre la programmation, j'ai aussi été formé à l'utilisation de GitHub et à la gestion de projet par méthode agile SCRUM.

Toutes ces compétences m'ont permis de travailler sur divers projets, aussi bien professionnels que personnels. Mon seul objectif est de devenir expert dans mon domaine et appréhender tous les aspects qui en découlent. Je suis un passionné, et j'aime apprendre constamment de nouvelle choses.



FORMATION

2020 - Certification WordPress *WPFormation - Paris*

2018 - Développeur Web JavaScript Wild Code School - Paris

2015 - 2017 Master Métiers de l'enseignement, de l'éducation et de la formation Pôle Mathématiques - Rouen

2011 - 2013 Licence de Physique Chime Spécialité ondes et signaux - Le Havre



COMPÉTENCES





















CENTRES D'INTÉRÊT

Jeux vidéo Veille technologique Jeux de société Sciences Cinéma



QUALITÉS

Capacité d'adaptation Esprit d'équipe Rigoureux



LIENS UTILES



https://github.com/ThibltC



https://www.linkedin.com/in/thibault-chardonnet-a4a61b167/



https://donutsmovies.herokuapp.com/



EXPÉRIENCES

Mai 2019 à aujourd'hui

Développeur Logiciel

Fullstack Javascript / ReactJs / NodeJS FBSOLUTIONS, Paris

Missions:

- Développement et maintenance
- Réalisation d'une interface avec Material-UI (UI/UX design)
- Refonte de logiciels déjà existants
- Algorithmes de calculs topographiques
- Algorithmes de lecture de données
- Création de bases de données
- Mise en place d'APIs
- Tests (TDD)
- Gestion de projet
- Recrutement

Février 2019 à mai 2019

Ingénieur d'étude

Consultant Javascript / ReactJs / Redux ALTEN. Paris

Missions:

- Développement et maintenance d'un logiciel
- Ajout de nouvelles fonctionnalités
- Appels à API

Septembre 2016 à septembre 2018

Professeur certifié

Mathématiques

Lycée Leopold Sédar Sanghor, Evreux (27000) Collège Pierre Brossolette, Brionne (27800)

